Minutes et répertoires du notaire Denis Charles BONNOMET, 21 juillet 1781 - 3 juillet 1807 (étude XXXVI)
Archives nationales
- Répertoire(s) de Denis Charles BONNOMET, 21 juillet 1781 - 6 janvier 1813; MC/RE/XXXVI/7 - MC/RE/XXXVI/9
  - Répertoire. 1781, 21 juillet - 1791, 31 janvier, 21 juillet 1781 - 31 janvier 1791; MC/RE/XXXVI/7
    Le niveau inférieur de description, quand il existe, correspond aux mentions d'actes contenues dans le répertoire. Parmi celles-ci, certaines peuvent y être décrites, de manière plus ou moins détaillée. Pour consulter l'acte proprement dit, il convient de rechercher la cote au niveau des articles (registre ou liasse) des minutes du notaire (cote de type 'MC/ET').
    - Inventaire après décès de Marguerite Toulet veuve Huge, 24 juillet 1781
      MC/RE/XXXVI/7
      Attention: la cote de répertoire (de type 'MC/RE') ne permet pas de consulter la minute de l'acte. ll convient de rechercher la cote de la minute (de type 'MC/ET') au niveau des articles (registre ou liasse) de minutes du notaire.
      L'accès aux images numérisées des pages du répertoire se fait au niveau de description supérieur (' Répertoire du notaire '), rubrique ' Consulter les archives numérisées associées'.
      Inventaires après décès de 1781 (1797 actes), par Thierry Boudignon, v. 1995 (base de données migrée: voir contexte dans le Plan d’orientation général - Notaires de Paris, guides thématiques du Minutier).
      inventaire après décès; Toulet, Marguerite; Huge (veuve)
    - Acte mortuaire déposé du sieur Jean Gautier, 24 juillet 1781
      acte d'état civil; dépôt de pièces; Gautier, Jean
    - Inventaire après décès de Marguerite Toulet, veuve Hugé, 24 juillet 1781
    - dépôt d'extrait d'inventaire après décès de Jean Gautier, 24 juillet 1781
      dépôt de pièces; extrait d'acte; inventaire après décès; Gautier, Jean
    - Contrat de mariage entre le sieur Mairet et la demoiselle Bertrande, 26 juillet 1781
      contrat de mariage; Mairet (sieur); Bertrande (demoiselle)
    - Inventaire après décès de l'épouse Landon, 27 juillet 1781
      inventaire après décès; Landon (épouse)
    - Inventaire après décès de la dame Landon, 27 juillet 1781
      inventaire après décès; Landon (dame)
    - Testament de Louis Lalou, 31 juillet 1781
      testament; Lalou, Louis
    - Notoriété portant renonciation par la dame Desliens à la succession de la veuve Coureur, sa mère, 2 août 1781
      notoriété; renonciation; Desliens (dame); Coureur (veuve)
    - Contrat de mariage entre le sieur Pérard et la demoiselle Prévôt, 6 août 1781
      contrat de mariage; Perard (sieur); Prevot (demoiselle)
    - Notoriété concernant mademoiselle Demezegan; Demehegan, 14 août 1781
      notoriété; Demezegan; Demehegan (mademoiselle)
    - Contrat de mariage entre le sieur Hager et la demoiselle Richard, 19 août 1781
      contrat de mariage; Hager (sieur); Richard (demoiselle)
    - Contrat de mariage entre le sieur Coré et la demoiselle Gosset, 1er septembre 1781
      contrat de mariage; Core (sieur); Gosset (demoiselle)
    - Inventaire après décès de Edmé Gautra, 3 septembre 1781
      inventaire après décès; Gautra, Edmé
    - Inventaire après décès d'Edme Gautra, 3 septembre 1781
      inventaire après décès; Gautra, Edme
    - Testament du sieur Mercy, 10 septembre 1781
      testament; Mercy (sieur)
    - Notoriété portant renonciation par la veuve Gautra à la communauté d'entre elle et son mari, 25 septembre 1781
      notoriété; renonciation; Gautra (veuve); Gautra (sieur)
    - Dépôt du mortuaire de mademoiselle Morgan, 6 octobre 1781
      acte d'état civil; dépôt de pièces; Morgan (mademoiselle)
    - Contrat de mariage entre le sieur Chenard et la demoiselle Janniot, 20 octobre 1781
      contrat de mariage; Chenard (sieur); Janniot (demoiselle)
    - Inventaire après décès de l'épouse Riffault, 30 octobre 1781
      inventaire après décès; Riffault (épouse)
    - Inventaire après décès de la dame Riffault, 30 octobre 1781
      inventaire après décès; Riffault (dame)
    - Notoriété en rectification des noms de la dame Grapin, 5 novembre 1781
      notoriété; Grapin (dame)
    - Notoriété portant renonciation par les héritiers Hamel aux successions de leur père et mère, 9 novembre 1781
      notoriété; renonciation; Hamel (sieur); Hamel (dame)
    - Dépôt du certificat de vie de monsieur Demirman, 13 novembre 1781
      dépôt de pièces; Demirman (monsieur)
    - Inventaire après décès de François Mercy, 16 novembre 1781
      inventaire après décès; Mercy, François
    - Inventaire après décès de François Mercy, 16 novembre 1781
    - Inventaire après décès de François Allain, 19 novembre 1781
      inventaire après décès; Allain, François
    - Inventaire après décès de François Allain, 19 novembre 1781
    - Notoriété portant renonciation par les héritiers de François Mercy à sa succession, 20 novembre 1781
      notoriété; renonciation; Mercy, François
    - Contrat de mariage entre le sieur Bailly et la demoiselle Barroyer, 26 novembre 1781
      contrat de mariage; Bailly (sieur); Barroyer (demoiselle)
    - Notoriété après le décès de la dame Regnard, 29 novembre 1781
      notoriété; Regnard (dame)
    - Contrat de mariage entre le sieur Bouton et la demoiselle Guigue; Guigne, 29 novembre 1781
      contrat de mariage; Bouton (sieur); Guigue; Guigne (demoiselle)
    - Dépôt d'acte de notoriété concernant Michel Jolly, 22 décembre 1781
      notoriété; dépôt de pièces; Jolly, Michel
    - Contrat de mariage entre le sieur Blot et la demoiselle Jacquin, 27 décembre 1781
      contrat de mariage; Blot (sieur); Jacquin (demoiselle)
    - Contrat de mariage entre le sieur Lemoine et la demoiselle Hémery, 4 janvier 1782
      contrat de mariage; Lemoine (sieur); Hemery (demoiselle)
    - Contrat de mariage entre le sieur Gautrot et la demoiselle Vinet, 10 janvier 1782
      contrat de mariage; Gautrot (sieur); Vinet (demoiselle)
    - Inventaire après décès de la dame Berée, 20 janvier 1782
      inventaire après décès; Beree (dame)
    - Contrat de mariage entre monsieur Leporque d'Andeville et la demoiselle Devoussy; Voussy (de), 27 janvier 1782
      contrat de mariage; Leporque d'andeville (monsieur); Devoussy; Voussy de (demoiselle)
    - Contrat de mariage entre le sieur Silvestre et la demoiselle Clerf, 28 janvier 1782
      contrat de mariage; Silvestre (sieur); Clerf (demoiselle)
    - Contrat de mariage entre le sieur Billard et la demoiselle Thomas, 8 février 1782
      contrat de mariage; Billard (sieur); Thomas (demoiselle)
    - Testament déposé de madame Lalouette, 8 mars 1782
      testament; dépôt de pièces; Lalouette (madame)
    - Notoriété concernant la famille Berruier, 12 mars 1782
      notoriété; Berruier
    - Testament déposé de la demoiselle Grare, 14 mars 1782
      testament; dépôt de pièces; Grare (demoiselle)
    - Inventaire après décès de la veuve Lalouette, 14 mars 1782
      inventaire après décès; Lalouette (veuve)
    - Notoriété concernant la famille Machelard, 18 mars 1782
      notoriété; Machelard
    - Inventaire après décès de la demoiselle Grare, 26 mars 1782
      inventaire après décès; Grare (demoiselle)
    - Contrat de mariage DES. Entre le sieur Peureux Demelay; de Melay et la demoiselle Boileau, 1er avril 1782
      renonciation; contrat de mariage; Peureux Demelay; Melay (sieur de); Boileau (demoiselle)
    - Notoriété en rectification des noms des sieur et demoiselle Danican Philidor, 6 avril 1782
      notoriété; Danican Philidor (sieur); Danican Philidor (demoiselle)
    - Contrat de mariage entre le sieur Jusserand et la demoiselle Danican Philidor, 6 avril 1782
      contrat de mariage; Jusserand (sieur); Danican Philidor (demoiselle)
    - Contrat de mariage entre le sieur Crespin et la demoiselle Testu, 8 avril 1782
      contrat de mariage; Crespin (sieur); Testu (demoiselle)
    - Contrat de mariage entre le sieur Pelletier et la demoiselle Boudier, 10 avril 1782
      contrat de mariage; Pelletier (sieur); Boudier (demoiselle)
    - Notoriété portant renonciation par la veuve Finet à la communauté d'entre elle et son mari, 11 avril 1782
      notoriété; renonciation; Finet (veuve); Finet (sieur)
    - Notoriété portant renonciation des héritiers de madame Lalouette à sa succession, 13 avril 1782
      notoriété; renonciation; Lalouette (madame)
    - Contrat de mariage entre le sieur Jovin et la demoiselle Guillard, 16 avril 1782
      contrat de mariage; Jovin (sieur); Guillard (demoiselle)
    - Notoriété portant renonciation par la dame Jaubourg à la succession de madame Boudier, 17 avril 1782
      notoriété; renonciation; Jaubourg (dame); Boudier (madame)
    - Codicille de la demoiselle Besset, 19 avril 1782
      testament; Besset (demoiselle)
    - Inventaire après décès du sieur Fontaine, 24 avril 1782
      inventaire après décès; Fontaine (sieur)
    - Contrat de mariage entre le sieur Simon et la demoiselle Rodien, 27 avril 1782
      contrat de mariage; Simon (sieur); Rodien (demoiselle)
    - Délivrance de legs de madame Lalouette, 27 avril 1782
      délivrance de legs; Lalouette (madame)
    - Notoriété constatant les héritiers Bury, 1er mai 1782
      notoriété; Bury
    - Notoriété constatant les héritiers Demerville, 1er mai 1782
      notoriété; Demerville
    - Contrat de mariage entre le sieur Henry et la demoiselle Bouquet, 7 mai 1782
      contrat de mariage; Henry (sieur); Bouquet (demoiselle)
    - Dépôt du mortuaire du sieur Miedan, 13 mai 1782
      acte d'état civil; dépôt de pièces; Miedan (sieur)
    - Notoriété constatant les héritiers Grusset, 15 mai 1782
      notoriété; Grusset
    - Contrat de mariage entre monsieur Depompiere et mademoiselle Fontaine, 15 mai 1782
      contrat de mariage; Depompiere (monsieur); Fontaine (mademoiselle)
    - Notoriété après le décès du sieur Jacquinet, 27 mai 1782
      notoriété; Jacquinet (sieur)
    - Notoriété portant renonciation par madame Chardon à la succession de mademoiselle du Bourg, 28 mai 1782
      notoriété; renonciation; Chardon (madame); Du Bourg (mademoiselle)
    - Notoriété constatant les héritiers de mademoiselle du Bourg, 28 mai 1782
      notoriété; Du Bourg (mademoiselle)
    - Notoriété en rectification des noms des demoiselles Semillion, 30 mai 1782
      notoriété; Semillion (demoiselles)
    - Notoriété portant renonciation par les héritiers de la demoiselle Grare à sa succession, 31 mai 1782
      notoriété; renonciation; Grare (demoiselle)
    - Contrat de mariage entre le sieur Roger et la demoiselle Boutillier, 9 juin 1782
      contrat de mariage; Roger (sieur); Boutillier (demoiselle)
    - Testament déposé de monsieur Law, 11 juin 1782
      testament; dépôt de pièces; Law (monsieur)
    - Notoriété concernant le sieur Couturier, 17 juin 1782
      notoriété; Couturier (sieur)
    - Contrat de mariage entre le sieur de Berly et la demoiselle Sollier, 17 juin 1782
      contrat de mariage; Berly (sieur de); Sollier (demoiselle)
    - Notoriété portant renonciation par les sieur et dame Courtois à la succession de Jacques Courtois, 20 juin 1782
      notoriété; renonciation; Courtois, Jacques; Courtois (sieur) Courtois (dame)
    - Inventaire après décès de madame Law, 20 juin 1782
      inventaire après décès; Law (madame)
    - Inventaire après décès du sieur Levasseur, 22 juin 1782
      inventaire après décès; Levasseur (sieur)
    - Contrat de mariage entre le sieur Collart et la demoiselle Fontaine, 30 juin 1782
      contrat de mariage; Collart (sieur); Fontaine (demoiselle)
    - Contrat de mariage entre monsieur Burget et la demoiselle Pierron, 1er juillet 1782
      contrat de mariage; Burget (monsieur); Pierron (Demoiselle
    - Notoriété portant renonciation par madame de Chevigné à la succession de mademoiselle de Neubourg, 3 juillet 1782
      notoriété; renonciation; Chevigne (madame de); Neubourg (mademoiselle de)
    - Notoriété concernant la veuve Mérignon et sa fille, 13 juillet 1782
      notoriété; Merignon (veuve); Merignon (demoiselle)
    - Notoriété portant renonciation de la dame Roger à la succession Levasseur, 24 juillet 1782
      notoriété; renonciation; Roger (dame); Levasseur
    - Notoriété portant renonciation par la dame Mocqueris à la succession de monsieur Meallet, 5 août 1782
      notoriété; renonciation; Mocqueris (dame); Meallet (monsieur)
    - Notoriété concernant la dame Fontaine, 28 août 1782
      notoriété; Fontaine (dame)
    - Contrat de mariage entre le sieur Férot et la demoiselle Merlet, 5 septembre 1782
      contrat de mariage; Ferot (sieur); Merlet (demoiselle)
    - Contrat de mariage entre le sieur Gillon et la demoiselle Lagoutte, 9 septembre 1782
      contrat de mariage; Gillon (sieur); Lagoutte (demoiselle)
    - Notoriété en rectification des noms des demoiselles Levasseur, 10 septembre 1782
      notoriété; Levasseur (demoiselles)
    - Notoriété concernant le sieur Sacaton, 12 septembre 1782
      notoriété; Sacaton (sieur)
    - Notoriété concernant la famille Goupy, 24 octobre 1782
      notoriété; Goupy
    - Testament de la veuve Cazalis, 13 novembre 1782
      testament; Cazalis (veuve)
    - Inventaire après décès concernant la famille du Ranson, 5 décembre 1782
      inventaire après décès; Du Ranson
    - Notoriété concernant la famille Bonivend, 17 décembre 1782
      notoriété; Bonivend
    - Inventaire après décès du sieur Pinet, 14 janvier 1783
      inventaire après décès; Pinet (sieur)
    - Notoriété concernant la veuve Morlant, 22 janvier 1783
      notoriété; Morlant (veuve)
    - Testament de monsieur Demaignas, 25 janvier 1783
      testament; Demaignas (monsieur)
    - Notoriété concernant le sieur Favre, 31 janvier 1783
      notoriété; Favre (sieur)
    - Notoriété concernant madame Demoracin, 4 février 1783
      notoriété; Demoracin (madame)
    - Inventaire après décès d'Edme Chouard, 5 février 1783
      inventaire après décès; Chouard, Edme
    - Notoriété concernant le sieur Claude Nicolas Canette, 6 février 1783
      notoriété; Canette, Claude-Nicolas
    - Notoriété concernant la dame Meusnier, 6 février 1783
      notoriété; Meusnier (dame)
    - Contrat de mariage entre le sieur Binoux et la demoiselle Prévost, 19 février 1783
      contrat de mariage; Binoux (sieur); Prevost (demoiselle)
    - Notoriété concernant le sieur Auvray, 22 février 1783
      notoriété; Auvray (sieur)
    - Contrat de mariage entre le sieur Hamel et la demoiselle Gosalle, 26 février 1783
      contrat de mariage; Hamel (sieur); Gosalle (demoiselle)
    - Contrat de mariage entre le sieur Godillon et la demoiselle Lefèvre, 26 février 1783
      contrat de mariage; Godillon (sieur); Lefevre (demoiselle)
    - Contrat de mariage entre le sieur Grosset et la demoiselle Gillot, 27 février 1783
      contrat de mariage; Grosset (sieur); Gillot (demoiselle)
    - Contrat de mariage entre le sieur Salat et la demoiselle Bons, 3 mars 1783
      contrat de mariage; Salat (sieur); Bons (demoiselle)
    - Inventaire après décès de monsieur Demaignas, 17 mars 1783
      inventaire après décès; Demaignas (monsieur)
    - Contrat de mariage entre le sieur Tronquoy et la demoiselle Cosnault, 20 mars 1783
      contrat de mariage; Tronquoy (sieur); Cosnault (demoiselle)
    - Notoriété portant renonciation des héritiers Levasseur à sa succession, 20 mars 1783
      notoriété; renonciation; Levasseur (sieur)
    - Contrat de mariage entre le sieur Langlais et la dame Delahaye, 4 avril 1783
      contrat de mariage; Langlais (sieur); Delahaye (dame)
    - Inventaire après décès du sieur Lemaire, 10 avril 1783
      inventaire après décès; Lemaire (sieur)
    - Notoriété concernant la demoiselle Bourgeois, 14 avril 1783
      notoriété; Bourgeois (demoiselle)
    - Inventaire après décès de la dame Mege, 15 avril 1783
      inventaire après décès; Mege (dame)
    - Dépôt des baptistaires des demoiselles Auvray, 23 avril 1783
      acte d'état civil; dépôt de pièces; Auvray (Demoiselles)
    - Dépôt du certificat de vie de la veuve Toutain, 23 avril 1783
      notoriété; dépôt de pièces; Toutain (veuve)
    - Contrat de mariage entre le sieur Henry et la demoiselle Barque, 24 avril 1783
      contrat de mariage; Henry (sieur); Barque (demoiselle)
    - Contrat de mariage entre le sieur Bouteille et la demoiselle Taquet, 30 avril 1783
      contrat de mariage; Bouteille (sieur); Taquet (demoiselle)
    - Contrat de mariage entre le sieur Rosay et la demoiselle Trugnon, 5 mai 1783
      contrat de mariage; Rosay (sieur); Trugnon (demoiselle)
    - 'contrat de mariage entre le sieur Mercier de Verville; de Nerville et la demoiselle Betroid; Befroid', 5 mai 1783
      contrat de mariage; Mercier de Verville; Mercier de Nerville (sieur); Betroid; Befroid (demoiselle)
    - Inventaire après décès du sieur Nicolas Bailly, 5 mai 1783
      inventaire après décès; Bailly, Nicolas
    - Notoriété constatant le nombre d'héritiers du sieur François Laporte, 9 mai 1783
      notoriété; Laporte, François
    - Notoriété portant renonciation de la demoiselle Desage à la succession de son père, 10 mai 1783
      notoriété; renonciation; Desage (demoiselle); Desage (sieur)
    - Notoriété portant renonciation du sieur Bailly à la succession de son père, 11 mai 1783
      notoriété; renonciation; Bailly (sieur); Bailly (sieur)
    - Testament de monsieur Pitre de La Roche, 13 mai 1783
      testament; Pitre de La Roche (monsieur)
    - Contrat de mariage entre le sieur Duplessis et la demoiselle Charmos, 16 mai 1783
      contrat de mariage; Duplessis (sieur); Charmos (demoiselle)
    - Notoriété concernant Delpech, 19 mai 1783
      notoriété; Delpech
    - Inventaire après décès de la dame Maton, 23 mai 1783
      inventaire après décès; Maton (dame)
    - Contrat de mariage entre le sieur Picquet et la demoiselle Jannin, 25 mai 1783
      contrat de mariage; Picquet (sieur); Jannin (demoiselle)
    - Contrat de mariage entre le sieur Philippes et la demoiselle Catinot, 28 mai 1783
      contrat de mariage; Philippes (sieur); Catinot (demoiselle)
    - Contrat de mariage entre le sieur Fieuset et la demoiselle Faget, 28 mai 1783
      contrat de mariage; Fieuset (sieur); Faget (demoiselle)
    - Notoriété portant renonciation à la succession du sieur Pinet, 31 mai 1783
      notoriété; renonciation; Pinet (sieur)
    - Contrat de mariage entre le sieur Renault et la demoiselle Bailly, 1er juin 1783
      contrat de mariage; Renault (sieur); Bailly (demoiselle)
    - Notoriété concernant le sieur Hongre, 4 juin 1783
      notoriété; Hongre (sieur)
    - Contrat de mariage entre le sieur Camus et la demoiselle Dont, 6 juin 1783
      contrat de mariage; Camus (sieur); Dont (demoiselle)
    - Notoriété portant renonciation par la dame veuve Bailly, 16 juin 1783
      notoriété; renonciation; Bailly (veuve)
    - Inventaire après décès de la demoiselle Uriel, 16 juin 1783
      inventaire après décès; Uriel (demoiselle)
    - Inventaire après décès de madame Grimaudet, 20 juin 1783
      inventaire après décès; Grimaudet (madame)
    - Contrat de mariage entre le sieur Caré et la demoiselle Danican Philidor, 23 juin 1783
      contrat de mariage; Care (sieur); Danican Philidor (demoiselle)
    - Notoriété portant renonciation à la succession Pinet
      notoriété; renonciation; Pinet
    - Contrat de mariage entre le sieur Collot et la demoiselle Vallière, 6 juillet 1783
      contrat de mariage; Collot (sieur); Valliere (demoiselle)
    - Inventaire après décès de la dame Martin de Saint Martin, 14 juillet 1783
      inventaire après décès; Martin de Saint Martin (dame)
    - Contrat de mariage entre le sieur Estienne et la demoiselle Leclerc, 14 juillet 1783
      contrat de mariage; Estienne (sieur); Leclerc (demoiselle)
    - Inventaire après décès de la veuve Cheneau, 17 juillet 1783
      inventaire après décès; Cheneau (veuve)
    - Contrat de mariage entre le sieur Morillon et la demoiselle Bucy, 21 juillet 1783
      contrat de mariage; Morillon (sieur); Bucy (demoiselle)
    - Notoriété concernant le sieur Dubois, 21 juillet 1783
      notoriété; Dubois (sieur)
    - Notoriété concernant Charles Humbert de Tonnoy, 25 juillet 1783
      notoriété; Tonnoy, Charles-Humbert de
    - Contrat de mariage entre le sieur Jammes et la demoiselle Le Guay, 1er août 1783
      contrat de mariage; Jammes (sieur); Le Guay (demoiselle)
    - Testament du sieur Bouquié, 2 août 1783
      testament; Bouquie (sieur)
    - Testament de monsieur Girault, 6 août 1783
      testament; Girault (monsieur)
    - Contrat de mariage entre le sieur Belitz et la demoiselle Dupuis, 11 août 1783
      contrat de mariage; Belitz (sieur); Dupuis (demoiselle)
    - Dépôt du baptistaire de monsieur Despeyron, 12 août 1783
      acte d'état civil; dépôt de pièces; Despeyron (monsieur)
    - Contrat de mariage entre monsieur Semellé et mademoiselle Desvallières, 13 août 1783
      contrat de mariage; Semelle (monsieur); Desvallieres (mademoiselle)
    - Inventaire après décès du sieur Bouquié, 16 août 1783
      inventaire après décès; Bouquie (sieur)
    - Contrat de mariage entre le sieur Guillemet et la demoiselle Cornet, 18 août 1783
      contrat de mariage; Guillemet (sieur); Cornet (demoiselle)
    - Dépôt du mortuaire de la dame Perceval, 19 août 1783
      acte d'état civil; dépôt de pièces; Perceval (dame)
    - Contrat de mariage entre le sieur Platel et la demoiselle Charles, 20 août 1783
      contrat de mariage; Platel (sieur); Charles (demoiselle)
    - Notoriété concernant monsieur Dumesnil, 26 août 1783
      notoriété; Dumesnil (monsieur)
    - Notoriété constatant les héritiers de la veuve Montpoirier, 26 août 1783
      notoriété; Montpoirier (veuve)
    - Notoriété portant renonciation de monsieur Pinet et de la dame Pasquier à la succession de sieur Pinet, 27 août 1783
      notoriété; renonciation; Pinet (monsieur); Pasquier (dame); Pinet (monsieur)
    - Notoriété portant renonciation de monsieur Gaunet de Causon à la succession de son père, 28 août 1783
      notoriété; renonciation; Gaunet de Causon (monsieur); Gaunet de Causon (monsieur)
    - Contrat de mariage entre monsieur Despeyron et mademoiselle d'Estienne, 29 août 1783
      contrat de mariage; Despeyron (monsieur); Estienne (mademoiselle d')
    - Notoriété en rectification des noms de monsieur et madame Vhagen dit Aghan, 13 septembre 1783
      notoriété; Vhagen dit Aghan (monsieur); Vhagen dit Aghan (dame)
    - Délivrance de legs par la demoiselle Duvernoy aux sieur et dame Vautier, 17 septembre 1783
      délivrance de legs; Duvernoy (demoiselle); Vautier (sieur); Vautier (dame)
    - Contrat de mariage entre le sieur Chatenet et la demoiselle Le Sort; Lefort, 18 septembre 1783
      contrat de mariage; Chatenet (sieur); Le Sort; Lefort (demoiselle)
    - Testament du sieur Merle, 20 septembre 1783
      testament; Merle (sieur)
    - Contrat de mariage entre le sieur Delsour; Delfour et la demoiselle Lacroix, 26 septembre 1783
      contrat de mariage; Delsour; Delfour (sieur); Lacroix (demoiselle)
    - Testament; codicille; délivrance de legs de la dame Law, 30 septembre 1783
      testament; délivrance de legs; Law (dame)
    - Testament de monsieur Smith, 11 octobre 1783
      testament; Smith (monsieur)
    - Notoriété concernant madame Guignard, 12 octobre 1783
      notoriété; Guignard (madame)
    - Inventaire après décès du sieur Le Cointe, 21 octobre 1783
      inventaire après décès; Le Cointe (sieur)
    - Contrat de mariage entre le sieur Whagen dit Aghan et la demoiselle Beaupère, 23 octobre 1783
      contrat de mariage; Vhagen dit Aghan (sieur); Beaupere (demoiselle)
    - Contrat de mariage entre le sieur Hardyau et la demoiselle Deraines, 27 octobre 1783
      contrat de mariage; Hardyau (sieur); Deraines (demoiselle)
    - Notoriété concernant le sieur Perceval, 5 novembre 1783
      notoriété; dépôt de pièces; Perceval (sieur)